臺灣高等法院刑事裁定
109年度聲再字第193號
再審聲請人
即受判決人  張淑萍



上列再審聲請人即受判決人因妨害自由案件，對於本院109年度
上易字第114 號，中華民國109年3月17日第二審確定判決（第一
審案號：臺灣臺北地方法院108年度易字第598號，起訴案號：臺
灣臺北地方檢察署108年度偵字第5029號），聲請再審，本院裁
定如下：
    主  文
再審之聲請駁回。
    理  由
一、聲請意旨略以：
　㈠蕭立鈜之職務報告明顯沒有聽到再審聲請人即受判決人甲○○
    （下稱聲請人）要殺對方，法官也勘驗蕭立鈜之密錄器內容
    ，「0000-0000-000000-000.Mov」檔案有聲請人與蕭立紘之
    部分談話內容，法官於第3庭開啟播放了蕭立鈜之密錄器，
    蕭立紘又於出庭時稱密錄器沒電。第4庭明明只有「他再靠
    過來我就殺了他」等語，當時有要求重聽，也是一樣的字句
    。檢察官要對聲請人提告即應公開2名警察之密錄器內容交
    叉比對釐清事實，把密錄器內容公開，聲請人向林廷翰、葉
    女怒吼之話是「我告他，他對我跟拍錄影侵犯我的肖像權，
    我要檢舉她，她是皮條客，她的包包裡、手機裡有小姐的照
    片、車夫的電話，可以證明她的行業工作內容」等語，當時
    警察並沒有要處理意思，密錄器可以作證，其不知道法官不
    願瞭解事情真相，僅截取片段想入罪之話語。所有法官願意
    公開之密錄器內容並沒有「葉美紅不來處理我就帶刀出門」
    這句話，檢調那句「我對警察說：他們不來處理我就帶刀出
    門」的「們」是氣音，是存在的，只是沒有錄得很清楚，法
    官可以將偵查室之監視器音量開到最大聽清楚。立案之日期
    是107年11月，聲請人有強調葉女騷擾聲請人，聲請人向總
    局報案之日期從107年9月中旬至108年4月，她說心生恐懼還
    是不斷破壞聲請人之生意、跟拍、錄影，法官也不願向總局
    調資料求證。檢察官說聲請人提供的是手機錄影，那是聲請
    人每天佩戴在胸前之密錄器所錄下的，都是聲請人的聲音。
    檢察官可以把聲請人聲音說是與本案無關之人，為什麼一句
    沒影像只有聲音的話，說是聲請人說的，然後入罪且恐嚇用
    意明顯？起訴書內容有經過求證嗎？「我說警察不來處理」
    你們法務人員偏要強入「我要葉美紅來處理」。聲請人從頭
    到尾要求公開2名警員之密錄器內容，與其洋洋灑灑一堆罪
    狀，不如還原密錄器內容，爰依刑事訴訟法第420條第1項第
    6款規定聲請再審。
　㈡另依刑事訴訟法第421條規定，認本件有足生影響於判決之重
    要證據，即2警之密錄器全部內容、偵查室聲稱聽不清楚之
    錄音檔內容、第3庭警察出庭之蕭立鈜陳述內容、110報案錄
    音檔、107年9月中旬至108年4月之報案錄音檔內容等證據，
    漏未審酌，爰提起再審云云。
二、按：
　㈠有罪之判決確定後，因發現新事實或新證據，單獨或與先前
    之證據綜合判斷，足認受有罪判決之人應受無罪、免訴、免
    刑或輕於原判決所認罪名之判決者，為受判決人之利益，得
    聲請再審；所謂新事實或新證據，指判決確定前已存在或成
    立而未及調查斟酌，及判決確定後始存在或成立之事實、證
    據，刑事訴訟法第420條第1項第6款、第3項分別定有明文。
    又所謂發現之新事實、新證據，不以該事證於事實審法院判
    決前已存在為限，縱於判決確定後始存在或成立之事實、證
    據，亦屬之。惟須該事證本身可單獨或結合先前已經存在卷
    內之各項證據資料，予以綜合判斷觀察，認為足以動搖原有
    罪之確定判決，而為受判決人無罪、免訴、免刑或輕於原判
    決所認罪名之判決者，始得聲請再審。倘未具備上開要件，
    即不能據為聲請再審之原因（最高法院104年度台抗字第231
    號刑事裁定意旨參照）。是倘無法產生合理懷疑，不足以動
    搖原確定判決所認定之事實者，仍非法之所許。從而，聲請
    人依憑其片面、主觀所主張之證據，無論新、舊、單獨或結
    合其他卷存證據觀察，綜合判斷之評價結果，如客觀上尚難
    認為足以動搖第二審確定判決所認定之事實者，無准許再審
    之餘地（最高法院104年度台抗字第125號裁定意旨參照）。
　㈡次按不得上訴於第三審法院之案件，其經第二審確定之有罪
    判決，如就足生影響於判決之重要證據漏未審酌為理由而聲
    請再審，應於原判決送達後20日內為之，刑事訴訟法第421
    條、第424條亦分別定有明文。
三、經查：
  ㈠本院109年度上易字第114號判決（下稱原確定判決）係以聲
    請人於第一審審理時之供述、證人即告訴人葉美紅之證述、
    證人即到場處理之員警蕭立紘、林廷翰之證述、檢察事務官
    勘驗報告翻拍照片、第一審勘驗員警林廷翰之密錄器「2018
    ＿1102＿233949＿003.MOV」檔案之勘驗筆錄、臺北市政府警察
    局108年105日北市警勤字第1083000601號函附110報案紀錄
    單暨報案錄音檔及第一審法院就上開錄音檔為之勘驗筆錄等
    為綜合判斷，而認定在臺北市○○區○○○路000巷00號前，聲請
    人基於恐嚇之犯意，於107年11月2日晚間11時42分許，告訴
    人葉美紅在場聽聞之際，大聲喝以「從今天開始我帶刀，看
    她靠近我就殺了她」等語，以此加害生命、身體安全之事恫
    嚇告訴人葉美紅，使其心生畏懼，致生危害於安全，因而論
    以刑法第305條之恐嚇危害安全罪，業已於原確定判決內詳
    予敘明認定之理由及證據，並對聲請人之辯解詳予指駁，說
    明捨棄不採之理由，復關於公訴意旨認聲請人有對員警蕭立
    紘表示「如果葉美紅不來處理此事，我看到一個要宰一個」
    等加害生命、身體之事恐嚇告訴人葉美紅，使伊心生畏懼，
    涉有恐嚇危害安全罪嫌等情，係為聲請人於報案時為求員警
    盡速到場處理而為之言論，並非針對告訴人葉美紅，難認聲
    請人主觀上有對員警蕭立紘為惡害通知之犯意或告訴人葉美
    紅有因此致生心生畏懼，本應為無罪諭知，惟因與前開有罪
    部分有實質上一罪之關係，爰不另為無罪諭知等節，亦具體
    論析明確，有原確定判決在卷足憑，並經本院調取原確定判
    決全卷核閱無訛。
  ㈡聲請意旨泛稱應公開2名員警之密錄器內容，即可知真相云云
    。然原確定判決參酌卷內所有證據資料相互勾稽，為綜合判
    斷，本於調查所得心證，於原確定判決事實及理由欄二、㈠
    及㈡說明員警蕭立紘之密錄器沒電，要無檔案可資提供，第
    一審法院業依聲請人及檢察官之聲請而調取員警林廷翰密錄
    器之內容並進行勘驗，且由檢察官、聲請人及辯護人當庭表
    示意見，堪認證據調查程序並無違法，且經勘驗員警林廷翰
    密錄器之內容後，聲請人對勘驗結果表示無意見，復與證人
    蕭立紘、林廷翰之證述互核，足認聲請人確有大聲表示「從
    今天開始我帶刀嘛，看她靠近我就殺了她」等語，復就聲請
    人辯稱上開密錄器攝錄之內容斷章取義云云並不足採一節，
    均具體論證綦詳。是聲請人泛稱應公開2名員警之密錄器內
    容云云，僅係就原確定判決已詳加斟酌之卷存事證，再為爭
    執，非屬新事實或新證據，核與刑事訴訟法第420條第1項第
    6款之要件相違。
  ㈢聲請人另提出密錄器為佐，泛稱足以動搖原確定判決云云。
    然查上開密錄器所錄製之內容尚待調查審認，已難憑此即認
    已足以動搖原確定判決。且依聲請意旨暨所檢附之勘驗報告
    ，可知聲請人提出之密錄器為其個人所佩戴之密錄器，該密
    錄器錄製之內容業經檢察官及檢察事務官勘驗並作成勘驗報
    告存卷為憑，復經第一審法院當庭勘驗（見108年度易字卷
    第598號卷二第32頁），顯見上開密錄器並非新事實或新證
    據，核與刑事訴訟法第420條第1項第6款之要件不符。
  ㈣至聲請人泛稱本件2名員警之密錄器內容、偵查室聲稱聽不清楚之錄音檔內容、第3庭警察蕭立紘之陳述內容、110之報案錄音檔、107年9月中旬至108年4月之報案錄音檔內容均未審酌，爰依刑事訴訟法第421條規定聲請再審云云。惟查，原確定判決係屬刑事訴訟法第376條所規定不得上訴於第三審法院之案件，業於109年3月17日宣判，並於同年月27日寄存送達於臺北市政府警察局中山分局中山一派出所，有函調之本院109年度上易字第114號卷內所附之送達證書可稽。而按寄存送達，自寄存之日起，經10日發生效力，民事訴訟法第136條第1項、第138條第1項、第2項分別定有明文，上揭判決自寄存之日起，經10日即生合法送達被告之效力。本件聲請人於原判決送達後逾20日後之109年5月12日提起本件再審之聲請，有聲請人所提出之刑事聲請再審狀上之本院收件日期戳章可稽，顯已逾20日之法定期間，依前揭說明，其程序顯已違背規定，且無從補正，應予駁回。
  ㈤綜上，聲請人泛以上情並以上揭證據資料為據，依刑事訴訟
    法第420條第1項第6款、第421條之規定聲請再審，核屬與法
    不合，均應予駁回。
四、按聲請再審之案件，除顯無必要者外，應通知聲請人及其代
    理人到場，並聽取檢察官及受判決人之意見。但無正當理由
    不到場，或陳明不願到場者，不在此限。前項本文所稱「顯
    無必要者」，係指聲請顯屬程序上不合法且無可補正或顯無
    理由而應逕予駁回，刑事訴訟法第429條之2、法院辦理刑事
    訴訟案件應行注意事項第177條之4定有明文。本件再審之聲
    請，顯違背規定，於法不合，已如上述，本院認無通知聲請
    人到場之必要，附此敘明。
據上論斷，應依刑事訴訟法第433條，裁定如主文。
中　　華　　民　　國　　109 　年　　9 　　月　　15　　日
                  刑事第二十一庭審判長法　官  許宗和
                                      法　官  黃惠敏
                                      法　官  章曉文
以上正本證明與原本無異。
不得抗告。
                                      書記官  陳媖如
中　　華　　民　　國　　109 　年　　9 　　月　　15　　日